臺灣橋頭地方法院民事判決
111年度橋小字第691號
原      告  富邦產物保險股份有限公司

法定代理人  賴榮崇  
訴訟代理人  陳宏政  
            林奕瑄  
            王裕元  
被      告  王旭平  
上列當事人間請求侵權行為損害賠償(交通)事件，經臺灣高雄地
方法院移送前來，本院於民國111年8月9日言詞辯論終結，判決
如下：
    主      文
被告應給付原告新臺幣52,297元，及自民國111年2月2日起至清
償日止，按週年利率百分之5計算之利息。
原告其餘之訴駁回。
訴訟費用新臺幣1,000元由被告負擔新臺幣500元，餘由原告負擔
。
本判決關於原告勝訴部分得假執行。但被告如以新臺幣52,297元
為原告預供擔保，免為假執行。
    事實及理由
一、被告未於言詞辯論期日到場，核無民事訴訟法第386條各款
    所列情形，爰依原告之聲請，由其一造辯論而為判決。
二、原告主張：被告於民國109年6月24日19時10分，駕駛車牌號
    碼0000-00號自用小客車，沿高雄市○○區○道0號南向外側輔
    助車道由北往南方向行駛，行經國道1號360公里處時，本應
    注意保持行車安全距離，而依當時情形並無不能注意之情事
    ，竟疏未注意及此，自後追撞同向行駛在前，由原告承保訴
    外人雷婉儀所有由訴外人安祥駕駛之車牌號碼000－0000號自
    用小客車（下稱系爭車輛），致系爭車輛毀損（下稱系爭事
    故），系爭車輛經送修復，原告已依保險契約之約定賠付系
    爭車輛之必要修復費用新臺幣（下同）100,000元（含鈑金
    工資20,280元、烤漆工資17,272元、零件費用62,448元），
    為此，依民法第191條之2、第196條及保險法第53條第1項規
    定提起本訴，請求被告負賠償責任等語，並聲明：被告應給
    付原告100,000元，及自起訴狀繕本送達翌日起至清償日止
    ，按週年利率5％計算之利息。
三、被告未於言詞辯論期日到場，亦未提出書狀作任何聲明或陳
    述。
四、本院得心證之理由
（一）原告主張其所有之系爭車輛於上開時、地，因被告未保持
      行車安全距離之過失，而遭被告駕駛車輛自後方追撞系爭
      車輛，致系爭車輛毀損等情，業據其提出國道公路警察局
      道路交通事故初步分析研判表、汽（機）車險理賠申請書
      、估價單、車損照片、統一發票及系爭車輛之行車執照等
      件為證【臺灣高雄地方法院111年度雄小字第606號卷（下
      稱雄院卷）第15至41頁】，並經臺灣高雄地方法院依職權
      向內政部警政署國道公路警察局第五公路警察大隊函調系
      爭事故發生資料，有該大隊111年1月24日國道警五交字第
      1115000561號函檢附之國道公路警察局道路交通事故現場
      圖、道路交通事故調查表㈠、㈡、道路交通事故調查紀錄表
      、道路交通事故初步分析研判表、現場照片在卷可稽（雄
      院卷第63至81頁），核屬相符。又本件起訴狀繕本及本院
      之言詞辯論通知書均已於相當時期合法送達通知被告，被
      告既未於言詞辯論期日到場爭執，復未提出書狀答辯以供
      本院斟酌，依民事訴訟法第436條之23、第436條第2項、
      第280條第3項前段準用第1項前段規定，視同自認，應認
      原告之主張為真實。
（二）按汽車、機車或其他非依軌道行駛之動力車輛，在使用中
      加損害於他人者，駕駛人應賠償因此所受之損害，民法第
      191條之2前段定有明文。次按汽車行駛於高速公路、快速
      公路或設站管制之道路，不遵使用限制、禁止、行車管制
      及管理事項之管制規則而有下列行為者，處汽車駕駛人3,
      000元以上6,000元以下罰鍰：二、未保持安全距離，道路
      交通管理處罰條例第33條第1項第2款亦有明文。經查，被
      告為領有駕駛執照之人，駕車自應知悉並注意遵守上開交
      通安全規範，而依當時天候晴、夜間有照明、柏油路面乾
      燥無缺陷、無障礙物、視距良好，並無不能注意之情形，
      被告竟未保持行車安全距離，致其所駕駛之車輛追撞系爭
      車輛，堪認被告對系爭事故之發生為有過失，且應負擔全
      部之過失責任，而其過失與系爭車輛所受損害間復有相當
      因果關係。揆諸上開規定，系爭車輛之所有人自得請求被
      告賠償其因此所受之損害。
（三）又按不法毀損他人之物者，被害人得請求賠償其物因毀損
      所減少之價額，民法第196條定有明文。惟請求賠償物被
      毀損所減少之價額者，雖得以修復費用為估定標準，但如
      修理材料以新品換舊品，即應將零件折舊部分予以扣除，
      最高法院77年5月17日第9次民事庭會議決議可資參照。準
      此，損害賠償既係在填補被害人所受之損害，使其回復應
      有狀態，並不使之另外受利，故被害人修理材料以新品換
      舊品者，自應予以折舊。經查，依原告提出之估價單，系
      爭車輛修復費用共計129,022元（鈑金工資20,280元、烤
      漆工資17,272元、零件費用88,470元），而系爭車輛修理
      時，既係以新零件更換損壞之舊零件，則原告以修理費作
      為損害賠償之依據，依上開說明，自應將零件部分予以折
      舊計算。再查，依行政院所頒固定資產耐用年數表及固定
      資產折舊率表，非運輸業用客車、貨車之耐用年數為5年
      ，依平均法計算其折舊結果（即以固定資產成本減除殘價
      後之餘額，按固定資產耐用年數表規定之耐用年數平均分
      攤，計算折舊額），每年折舊率為5分之1，並參酌營利事
      業所得稅查核準則第95條第6項規定「固定資產提列折舊
      採用定率遞減法者，以1年為計算單位，其使用期間未滿1
      年者，按實際使用之月數相當於全年之比例計算之，不滿
      1月者，以1月計」，系爭車輛係於103年10月出廠，有原
      告提出之行照影本1紙附卷可參（雄院卷第41頁），則迄
      至損害發生日即109年6月24日止，該車輛實際使用約為5
      年9個月，已使用逾5年，顯超過耐用年限依行政院所頒固
      定資產耐用年數表及固定資產折舊率之規定，系爭車輛修
      復零件僅餘殘值14,745元【計算方式：殘價＝取得成本÷（
      耐用年數＋1）即88,470元÷（5＋1）＝14,745元】，加計不
      必折舊之鈑金工資20,280元、烤漆工資17,272元後，原告
      得請求被告賠償之系爭車輛修復費用為52,297元（計算式
      ：14,745元＋20,280元＋17,272元＝52,297元）。
五、綜上所述，原告依民法第191條之2、第196條及保險法第53
    條第1項提起本訴，請求被告應給付52,297元，及自起訴狀
    繕本送達翌日即111年2月2日起至清償日止（起算依據詳見
    雄院卷第59頁之送達證書），按週年利率5％計算之利息，為
    有理由，應予准許；逾此範圍請求，即屬無據，應予駁回。
六、原告勝訴部分，係依民事訴訟法第436條之8第1項適用小額
    程序為被告敗訴之判決，依同法第436條之20規定，應依職
    權宣告假執行。另依同法第392條第2項規定，職權宣告被告
    如預供擔保，免為假執行。
七、訴訟費用負擔之依據：民事訴訟法第79條。本件訴訟費用額
    ，依後附計算式確定如主文所示之金額。
中　　華　　民　　國　　111 　年　　8 　　月　　25　　日
    　　　　　　　橋頭簡易庭　法　　　官  郭育秀
以上正本係照原本作成。
民事訴訟法第436條之24第2項：對於本判決之上訴，非以違背法
令為理由，不得為之。如對本判決上訴，須於判決送達後20日內
向本院提出上訴狀，並須表明原判決所違背之法令及其具體內容
與依訴訟資料可認為原判決有違背法令之具體事實之上訴理由（
均須按他造當事人之人數附繕本）。
中　　華　　民　　國　　111 　年　　8 　　月　　25　　日
    　　　　　　　　　　  　　書　記　官  塗蕙如
訴訟費用計算式：
裁判費（新臺幣）   1,000元
合計               1,000元